臺灣彰化地方法院刑事判決　　　　　　　　　　　　　九十三年度易字第一三八號
　　公　訴　人　臺灣彰化地方法院檢察署檢察官
　　被　　　告　丙○○
　　選認辯護人　李淵源律師
　　被　　　告　乙○○
右列被告等因竊盜案件，經檢察官提起公訴（九十二年度偵字第七一二五號、第八六
七七號），訊問被告自白犯罪，本院裁定依簡式審判程序判決如左：
    主  文
丙○○共同連續攜帶兇器竊盜，累犯，處有期徒刑壹年。扣案之鉗子肆支、活動扳手
參支、六角扳手肆支、Ｔ型扳手肆支、螺絲起子伍支、塑膠手套壹雙、麻布手套壹雙
，均沒收。
乙○○共同攜帶兇器竊盜未遂，處有期徒刑肆月，如易科罰金以佰元折算壹日，緩
刑貳年。
    事  實
一、丙○○曾因傷害案件，經台灣高等法院台中分院判處有期徒刑五月，於民國九十
二年五月二十二日執行完畢。詎仍不知悔改，復意圖為自己不法之所有，並基於
    概括之犯意，先後為下列竊盜犯行：(1)於九十二年九月十三日凌晨零時許，在彰
    化縣溪湖鎮○○街二一一號前，見丁○○所有車牌ＯＭ─八五○七號之自用小客
    車停放路旁，竟持客觀上足供為兇器使用之Ｔ型扳手及鉗剪等工具，以鬆脫螺絲
    並剪斷電線之方式，竊取該自用小客車上之電腦主機板一面，得手後逃逸。(2)於
    同日凌晨三時二十分許，行經彰化縣溪湖鎮○○路○段一二八巷三十三號前，見
    甲○○所有之車牌八Ｌ─八七二二號自用小客車停放該處，竟持上開工具開啟車
    門欲竊取該車，適為路人黃金城發覺報警而未得手，並為警扣得其所有供作案用
    之Ｔ型扳手、鉗子各一支及前開竊得之電腦主機板一面。
二、丙○○經警解送台灣彰化地方法院檢察署檢察官訊問後諭知交保新台幣一萬元後
    ，猶不知悔改，承前開概括之犯意，復為下列竊盜犯行：(1)於九十二年十月二十
    二日凌晨一時許，在彰化縣埔鹽鄉公所前，持客觀上足供為兇器使用之Ｔ型扳手
    ，以該扳手開啟車門之方式，竊取戊○○所有之車號二Ｊ─四○七五號自用小貨
    車，得手後供己代步之使用。(2)於九十二年十一月六日凌晨一時四十分許，與有
    共同犯意聯絡之乙○○駕車前往彰化縣員林鎮○○路三十三號前，由乙○○擔任
    把風，丙○○持客觀上足供凶器使用之鉗子三支、活動扳手三支、六角扳手四支
    、Ｔ型扳手三支及螺絲起子五支，連同輔助使用之塑膠手套及麻布手套各一雙，
    以上開工具開啟己○○所有停放該處之車牌六Ｑ─八三七八號自用小貨車，適經
    巡邏警網發覺趨前盤查而未果，並扣得上開作案工具一批。
三、案經彰化縣警察局溪湖分局及員林分局報請請台灣彰化地方法院檢察署檢察官偵
    查起訴。
    理  由
一、右揭事實業據被告丙○○、乙○○對於右揭事實坦承不諱，核與被害人甲○○、
    丁○○、己○○、戊○○及證人黃金城分別於警訊中證綦詳，並有贓物認領保管
    收據、相片等附卷可資佐證，且有被告丙○○所有供行竊用之鉗子四支、活動扳
    手三支、六角扳手四支、Ｔ型扳手四支、螺絲起子五支、塑膠手套及麻布手套各
    一雙扣案可證，事證明確，被告二人犯行，均堪以認定。
二、查被告丙○○持以下手行竊前開被害人等財物之工具係鐵材製造，質地自屬堅硬
    ，持以抵拒，當對人之生命、身體產生危害，於客觀上應認係兇器；故核被告丙
    ○○所為，係犯刑法第三百二十一條第二項、第一項第三款之攜帶兇器竊盜未遂
    罪及同法第三百二十一條第一項第三款之攜帶兇器竊盜罪；核被告乙○○所為，
    係犯刑法第三百二十一條第二項、第一項第三款之攜帶兇器竊盜未遂罪。被告福
    二人對於事實欄二(2)之犯行，彼此間有犯意之聯絡，行為之分擔，均為共同正犯
    。再被告丙○○所犯上揭四次竊盜行為，時間緊接，所犯罪名與犯罪構成要件相
    同，顯係基於概括之犯意反覆為之，為連續犯，應依刑法第五十六條之規定論以
    刑法第三百二十一條第一項第三款攜帶兇器竊盜既遂罪之一罪，並加重其刑；而
    被告乙○○所犯上揭刑法第三百二十一條第二項、第一項第三款之攜帶兇器罪，
    為屬未遂犯，應依刑法第二十六條前段規定減輕其刑。再被告丙○○曾因傷害案
    件，經台灣高等法院台中分院判處有期徒刑五月，於九十二年五月二十二日執行
    完畢，有臺灣彰化地方法院檢察署刑案資料查註紀錄表與臺灣高等法院被告全國
    前案紀錄表各一紙在卷可憑，其於五年之內，再犯本件有期徒刑以上之罪，為累
    犯，應依累犯規定加重其刑，並遞加重之。爰審酌被告丙○○素行非佳，已如前
    述，但犯後已坦承犯行，及其犯罪動機、手段、情節、所生損害等一切情狀，量
    處如主文所示之刑。另審酌被告乙○○原無前科，品行尚可，其僅擔任把風之工
    作，惡性較主導行竊之丙○○為輕，且尚未得手，所生之危害較既遂犯為輕，犯
    罪後態度尚屬良好等一切情狀，從輕量處如主文所示之刑，並諭知易科罰金之折
    算標準。次查被告乙○○未曾受有期徒刑以上之刑之宣告，有臺灣彰化地方法院
    檢察署刑案資料查註紀錄表在卷可稽，其本因年輕識淺，一時失慮而犯本罪，受
    此教訓，當知警惕，應無再犯之虞，所判處之主刑，本院認為以暫不執行為適當
    ，併予宣告緩刑二年，以啟自新。
三、扣案之鉗子四支、活動扳手三支、六角扳手四支、Ｔ型扳手四支、螺絲起子五支
    、塑膠手套及麻布手套各一雙，為被告丙○○所有且係供犯罪所用之物，業經被
    告丙○○供承在卷，應依刑法第三十八條第一項第二款之規定，宣告沒收。
據上論斷，應依刑事訴訟法第二百九十九條第一項前段、第二百七十三條之一第一項
，刑法第二十八條、第五十六條、第三百二十一條第一項第三款、第二項、第二十六
條前段、第四十七條、第四十一條第一項前段、第七十四條第一款、第三十八條第一
項第二款，罰金罰鍰提高標準條例第一條前段、第二條，判決如主文。
本案經檢察官郭銘禮到庭執行職務。
中      華      民      國    九十三    年      三      月    十八      日
                                  台灣彰化地方法院刑事第一庭
                                    法      官  宋  恭  良
右正本證明與原本無異。
如不服本判決，應於送達後十日內向本院提出上訴狀（須附繕本），上訴於臺灣高等
法院臺中分院。
告訴人或被害人對於判決如有不服具備理由請求檢察官上訴者，其上訴期間之計算係
以檢察官收受判決正本之日期為準。
                                    法院書記官  劉  玫  金
中      華      民      國    九十三    年      三      月    十九      日
附錄論罪科刑法條
刑法第三百二十一條
犯竊盜罪而有左列情形之一者，處六月以上五年以下有期徒刑：
一、於夜間侵入住宅或有人居住之建築物、船艦，或隱匿其內而犯之者。
二、毀越門扇、牆垣或其他安全設備而犯之者。
三、攜帶兇器而犯之者。
四、結夥三人以上而犯之者。
五、乘火災、水災或其他災害之際而犯之者。
六、在車站或埠頭而犯之者。
前項之未遂犯罰之。
